# 请教各位老师关于商誉减值的问题

提问人：ying_111 时间：2019-06-06 13:44:42
看了很多关于商誉的答疑，但是好像都没找到能一样的例子，麻烦各位老师帮我看下下面这个公司做商誉减值测试时分别应怎样处理，谢谢了
假设， 2000 年，A收购 B，产生商誉 600 万，B 有 5 个子公司，假设当时将 600 万安公允分到各子公司和 B （均分，实际不是，我还没有数据）
（ 1 ）B的问题：
1.截止到 18 年末，B较收购时新增 1 子公司 H，H 是一个境外商贸企业，还没有长期资产，在划分资产组是，是不是不需要考虑子公司 H 2.持有期间，商誉没有变化，但是股权比例增加，计算全部商誉时，是不是用现在的商誉金额除最初比例？然后再算现在母公司的商誉时，是不是用全部商誉金额乘现在的持股比例？”
（ 2 ）子：C 的问题：C为境外公司， 10 年已注销， 18 年做商誉减值测试的时候，原划分到 C 的商誉应该按减值处理，还是可以重新分摊到其他公司上？
（ 3 ）子：D 的问题：截止到 18 年末，子公司 D 较收购时新增 2 子公司I 和 J，假设都为协同业务，但 I 有长期资产，J 由于运营不良已经没有长期资产，再做减值测试的时候，是否应将划分至 D 的商誉，重新按 D和I 分摊，还是应将当时产生的商誉 600 全部重新分摊？还是不考虑新增的子公司？
（ 4 ）子：E 的问题：E 经营不良，不再有长期资产，在做减值测试的时候，是否应该对原划分的商誉提减值？如果从全部资产组和全部现金流量来看，可以涵盖 E的减值，A 的合并报表是否还需要提商誉减值？
（ 5 ）子：F 的问题：期间以已经划分到 A 直接控制下的另一家子公司 M，18 年做减值测试的时候，是否还需要考虑 F 的现金流量?
（ 6 ）子：G 的问题：无变化，产生的现金流量足够多，但是G 为商贸企业，期末没有存货，也没有什么长期资产，应该怎样分摊资产组？

回答人：chenyiwei
（ 1 ） 1 、考虑该新增的境外商贸企业 H与 A、B现有业务的联系，例如是否主要经销A 和 B的其他子公司的产品；H的取得方式，是否为非同一控制下收购，有无重大的客户资源等。
2 、可以理解为：计算全部商誉时，是用现在的商誉金额除最初比例；然后再算现在母公司的商誉时，是用全部商誉金额乘现在的持股比例。
（ 2 ）要看 C 原先经营的业务是关闭，不再继续经营；还是转移到其他子公司继续经营，仅仅是架构重构。
（ 3 ）是否考虑新增子公司的主要因素与上述（ 1 ） 1 、中相同，如果考虑，则将划分至 D的商誉，重新按 D和 I 分摊。
（ 4 ）E既然是单独资产组，则应单独以该资产组为单位计提减值。其他资产组的可收回金额大于账面价值的差额不能用于冲抵该资产组的账面价值高于可收回金额的差额。
（ 5 ）根据架构重组的影响考虑，如果 F 和 M 已经整合，则考虑是否将 F、M 作为一个整体资产组，将原先划分给 F 的商誉也转入该资产组，进行减值测试。
（ 6 ）要关注 G 当初被收购时有无客户资源等满足可辨认条件的单独无形资产，将其予以单独确认（而不是并入商誉）纳入资产组账面价值进行减值测试。

提问人：ying_111 时间：2019-06-10 14:18:24
陈老师，谢谢您的回答，我对（ 1 ） 2 这个问题还有些不太理解，假如按最初的比例，确认的商誉是 600 万（持股比例 20%），包括少数股东部分的全部商誉金额就是 600÷20%=3000 万，现在的持股比例是 30%，那归属于母公司的商誉金额是不是 =3000*30%=900 万？
如过全部商誉减值 2600 万，那母公司应分摊的商誉减值是不是=2600*30%=780 万？可是账上的商誉只有 600 万，那多出来的 180 万应该怎么做？

回答人：chenyiwei
整体商誉是 3000 万元；母公司应分摊的商誉减值仍是按原比例 20%计算的金额，即减值 520 万元。